臺灣基隆地方法院刑事判決　　　　　　　　　　　　　九十三年度訴字第三０五號
　　公　訴　人　臺灣基隆地方法院檢察署檢察官
　　被　　　告　乙○○
　　選任辯護人　甲○○律師
右列被告因毒品危害防制條例案件，經檢察官提起公訴（九十三年度毒偵字第五九六
號、九十三年度毒偵字第六二三號），並經本院合議庭裁定由受命法官獨任進行簡式
審判程序，判決如左：
    主　　　文
乙○○連續施用第一級毒品，處有期徒刑捌月。扣案之第一級毒品海洛因磚壹小塊（
淨重拾伍點伍公克）、第一級毒品海洛因柒包（合計淨重壹佰貳拾點壹柒公克
）及殘留第一級毒品海洛因之吸管壹支均沒收銷燬之，扣案之分裝勺貳支均沒收。
  　事　　　實
一、乙○○前因施用第一級毒品海洛因案件，經本院裁定送觀察、勒戒後，認無繼續
    施用毒品之傾向，由臺灣基隆地方法院檢察署檢察官於民國九十二年十一月二十
    八日，以九十二年度毒偵字第四七六號為不起訴處分確定。詎其猶不知藉此戒絕
    施用毒品惡習，竟基於施用第一級毒品海洛因之概括犯意，自九十三年一月底某
    日起至九十三年四月二日某時止，在其女友蘇純玲位於臺北縣瑞芳鎮○○路一四
    一號住處，以將第一級毒品海洛因捲入香煙內，再予以吸食之方式，連續施用第
    一級毒品海洛因數次（平均一天抽二十支海洛因香煙）。嗣為警先於九十三年三
    月三十日晚上九時三十分許，在上址依法執行搜索時查獲，並扣得第一級毒品海
    洛因磚一小塊（淨重三十五點三五公克）及殘留第一級毒品海洛因之吸管一支（
    起訴書漏未記載扣得吸管一支）；復於同年四月二日晚上十一時三十分許，在同
    前址依法執行搜索時再度查獲，並扣得第一級毒品海洛因七包（合計淨重一百二
    十三點一七）、電子磅秤乙台、分裝勺二個及行動電話三支（起訴書誤載為一支
    ）等物。
二、案經基隆市警察局第二分局、第三分局報告臺灣基隆地方法院檢察署檢察官偵查
    起訴。
　　理 　　 由
壹、程序事項
    查本件被告乙○○所犯者非為死刑、無期徒刑、最輕本刑為三年以上有期徒刑之
    罪或高等法院管轄第一審案件，其於準備程序進行中，先就被訴事實為有罪之陳
    述，經告知其簡式審判程序之旨，並聽取公訴人及被告之意見後，本院合議庭業
    已依刑事訴訟法第二百七十三條之一第一項之規定，裁定由受命法官獨任以簡式
    審判程序進行本案之審理。
貳、實體事項
一、右揭事實，業據被告乙○○於本院準備程序及審理時坦承不諱，並有殘留第一級
    毒品海洛因之吸管一支、分裝勺二支扣案可資佐證，且被告於九十三年三月三十
    日、同年四月二日為警查獲後所採集之尿液檢體，經警分別送往基隆市衛生局以
    酵素免疫分析法及薄層層析法檢驗結果，均呈海洛因代謝物嗎啡陽性反應，有該
    局基衛檢字第○九三○○○五四五六號、第0000000000號檢驗成績書
    在卷可稽。又查獲扣案之白色塊磚一小塊及白粉七包，經警分別送請法務部調查
    局以化學呈色法及氣相層析質譜儀分析法檢驗結果，均含有第一級毒品海洛因成
    分，復有該局調科壹字第三二○○○二○六四號及000000000號鑑定通
    知書各一紙在卷可佐，足見被告之自白與事實相符，應堪採信。另被告前因施用
    第一級毒品海洛因案件，經本院裁定送觀察、勒戒後，認無繼續施用毒品之傾向
    ，由臺灣基隆地方法院檢察署檢察官於九十二年十一月二十八日，以九十二年度
    毒偵字第四七六號為不起訴處分確定等情，亦有上開不起訴處分書及臺灣高等法
    院被告全國前案紀錄表附卷可參。本案事證明確，被告係觀察勒戒執行完畢釋放
    後，五年以內再犯施用第一級毒品海洛因之犯行堪以認定，應依法論科。
二、按海洛因係毒品危害防制條例第二條第二項第一款所定之第一級毒品，被告予以
    施用，核其所為，係犯毒品危害防制條例第十條第一項之施用第一級毒品罪。其
    持有第一級毒品海洛因係供施用，其持有第一級毒品之低度行為為施用第一級毒
    品之高度行為所吸收，不另論罪。又其先後多次施用第一級毒品之犯行，時間緊
    接，犯罪構成要件相同，顯係基於概括犯意為之，為連續犯，應依刑法第五十六
    條之規定論以一罪，並加重其刑。公訴意旨雖未就被告自九十三年一月底某日起
    至九十三年三月二十八日間施用毒品部分起訴，然此部分之犯罪事實與前揭論罪
    科刑部分，有連續犯之裁判上一罪關係，為起訴之效力所及，本院自應併予審究
    。爰審酌被告前因施用毒品經觀察、勒戒後，因無繼續施用之傾向，而受不起訴
    處分，已因毒品危害防制條例予施用品者之寬典而未受刑事追訴，竟不知珍惜自
    新之機會而仍續為施用毒品，且持有大量之海洛因毒品，顯見其有長期施用之犯
    意，惡性非輕，惟審酌所犯施用毒品之犯罪係戕害自身健康之行為，於他人尚不
    致造成損害，暨其被告事後坦承犯行之態度等一切情狀，量處如主文所示之刑，
    以示懲儆。
三、扣案之第一級毒品海洛因磚一小塊（淨重三十五點三五公克）、第一級毒品海洛
    因七包（合計淨重一百二十三點一七公克）及殘留第一級毒品海洛因之吸管一支
    ，均應依毒品危害防制條例第十八條第一項前段之規定，宣告沒收銷燬之（其中
    吸管一支因其上所殘留之海洛因毒品殘渣於執行之際難以與吸管本體罄析分離，
    且吸管本體之價值甚微，故認以一併宣告沒收銷燬為宜）；另扣案之分裝勺二支
    ，經核非專供施用毒品之器具，惟係被告所有，供其施用第一級毒品海洛因之用
    ，業據被告供明在卷，爰依刑法第三十八條第一項第二款規定宣告沒收。至扣案
    之電子磅秤乙台及行動電話三支，核與本案施用毒品無涉，爰不予宣告沒收，併
    此敘明。
據上論斷，應依刑事訴訟法第二百七十三條之一第一項、第二百八十四條之一、第二
百九十九條第一項前段，毒品危害防制條例第十條第一項、第二十三條第二項、第十
八條第一項前段，刑法第十一條、第五十六條、第三十八條第一項第二款，判決如主
文。
本案經檢察官林秋田到庭執行職務
中　　　華　　　民　　　國　　　九十三　　　年　　六　　　月　　十七　　日
                            　  臺灣基隆地方法院刑事第三庭
　　　　　　　　　　　　　　　　　　　法　官  王  美  婷
右正本證明與原本無異。
對於本件判決如有不服，應於收受送達後十日內，向本院提出上訴書狀，上訴於臺灣
高等法院，並按他造當事人之人數附具繕本。
                                      書記官  劉　珍　珍
中　　　華　　　民　　　國　　　九十三　　　年　　六　　　月　　十七　　日
附錄本案論罪科刑法條：
毒品危害防制條例第十條第一項
施用第一級毒品者，處六月以上五年以下有期徒刑。
